臺灣彰化地方法院刑事判決　　　　　　　94年度易字第1073號
公　訴　人　臺灣彰化地方法院檢察署檢察官
被　　　告　甲○○
上列被告因違反毒品危害防制條例案件，經檢察官提起公訴（94
年度毒偵字第3544、3549號），被告於本院準備程序中就被訴事
實為有罪之陳述，經本院裁定依簡式審判程序審理，判決如下：
    主  文
甲○○連續施用第二級毒品，累犯，處有期徒刑壹年。
    事  實
一、甲○○前於民國88年間，因施用毒品案件，經本院裁定送觀
    察、勒戒後，認為無繼續施用毒品之傾向，於88年2 月24日
    執行完畢釋放後，由臺灣彰化地方法院檢察署檢察官於同日
    ，以88年度偵字第1810號為不起訴處分確定；復因施用毒品
    案件，經本院裁定送觀察、勒戒後，認有繼續施用毒品之傾
    向，除令入戒治處所施以強制戒治外，並由臺灣彰化地方法
    院檢察署檢察官依法對其提起公訴，經本院以89年度易字第
    1803號判處有期徒刑8 月，後經甲○○提起上訴，再經臺灣
    高等法院台中分院於90年5 月8 日以90年上易字第672 號判
    決駁回其上訴而告確定，強制戒治部分則於90年4 月18停止
    處分出監，所餘期間付保護管束，迄同年10月25日保護管束
    期滿未經撤銷而視為執行完畢；其後又因施用第2 級毒品安
    非他命案件，再次由本院裁定將其送強制戒治，並由臺灣彰
    化地方法院檢察署檢察官提起公訴，嗣經本院於92年7 月14
    日，以92年度易字第364 號判決判處有期徒刑7 月確定，強
    制戒治部分則因毒品危害防制條例修正而報結，並於93年1
    月9 出監執行上開有期徒刑，並於93年8 月8 日縮短刑期執
    行完畢；又於94年5 月26日，再因施用第2 級毒品安非他命
    案件，經本院以94年度易字第438 號判處有其徒刑8 月確定
    （甫於同年8 月29日入監執行）。詎其仍不知悔改，未能戒
    除毒癮，於前揭強制戒治處分執行完畢釋放後5 年內，復基
    於施用第2 級毒品安非他命之概括犯意，於94年6 月5 日凌
    晨零時許及同年月22日12時許，分別在彰化縣溪湖鎮大突里
    友人住處及彰化縣二林鎮振興里振興巷9 之5 號住所，以將
    安非他命置於玻璃球中再以火燒烤，使產生煙霧後吸食之方
    式，連續施用第2 級毒品安非他命2 次。嗣於94年6 月6 日
    1 5 時15分許，其因係列管毒品人口，依規定至彰化縣警察
    局北斗分局接受定期調驗，結果檢驗出其尿液甲基安非他命
    呈陽性反應；又於同年月23日17時許，警方持搜索票搜索甲
    ○○上址住處後，經其同意採尿送驗，結果檢驗出其尿液甲
    基安非他命呈陽性反應。
二、案經彰化縣警察局北斗分局、二林分局報請臺灣彰化地方法
    院檢察署檢察官偵查起訴。
    理  由
一、上開事實，業據被告甲○○於本院審理時坦承不諱，且被告
    於94年6月6日、同年月23日採集之尿液，經送詮昕科技股份
    有限公司及彰化縣衛生局檢驗結果，均呈甲基安非他命陽性
    反應，此有列管毒品人口尿液檢體採集送驗紀錄表、彰化縣
    警察局二林分局委託檢驗尿液代號與真實姓名對照認證表暨
    詮昕科技股份有限公司94年6 月21日出具之濫用藥物尿液檢
    驗報告、彰化縣衛生局94年7 月4 日出具之煙毒尿液檢驗成
    績書等附卷可稽，被告自白核與事實相符。又被告前於88年
    間，因施用毒品案件，經本院裁定送觀察、勒戒後，認為無
    繼續施用毒品之傾向，於88年2 月24日執行完畢釋放後，由
    臺灣彰化地方法院檢察署檢察官於同日，以88年度偵字第18
    10號為不起訴處分確定；復因施用毒品案件，經本院裁定送
    觀察、勒戒後，認有繼續施用毒品之傾向，除令入戒治處所
    施以強制戒治外，並由臺灣彰化地方法院檢察署檢察官依法
    對其提起公訴，經本院以89年度易字第1803號判處有期徒刑
    8 月，後經甲○○提起上訴，再經臺灣高等法院台中分院於
    90 年5月8 日以90年上易字第672 號判決駁回其上訴而告確
    定，強制戒治部分則於90年4 月18停止處分出監，所餘期間
    付保護管束，迄同年10月25日保護管束期滿未經撤銷而視為
    執行完畢等情，有臺灣彰化地方法院檢察署刑案資料查註紀
    錄表及臺灣高等法院被告前案紀錄表等附卷可據，被告於上
    述強制戒治處分執行完畢釋放後，5 年內再施用第2 級毒品
    ，其事證明確，自應依法論科。
二、核被告所為，係犯毒品危害防制條例第10條第2 項之施用第
    2 級毒品罪。被告於施用前持有第2 級毒品安非他命之低度
    行為，應為施用之高度行為所吸收，不另論罪。其先後2 次
    施用第2 級毒品安非他命之行為，時間緊接、所犯構成要件
    相同，顯係基於概括犯意而為之，應依連續犯之規定論以一
    罪，並依法加重其刑。又被告前因施用第2 級毒品安非他命
    案件，經本院以92年度易字第364 號判決判處有期徒刑7 月
    確定，甫於93年8 月8 日縮短刑期執行完畢，此有前揭臺灣
    彰化地方法院檢察署刑案資料查註紀錄表及臺灣高等法院被
    告前案紀錄表等附卷可考，其於受有期徒刑之執行完畢後，
    5 年內再犯本件有期徒刑以上之罪，為累犯，應依法遞加重
    其刑。爰審酌被告前已有多次施用安非他命之前科，且因施
    用毒品而2 次送強制戒治處分，猶不知悛悔，未能戒除毒癮
    ，再度施用第2 級毒品，顯乏禁絕毒害之決心，有加以監禁
    教化之必要及考量其犯罪之動機、目的、施用毒品係自戕身
    心，且犯後坦承犯行等一切情狀，量處如主文所示之刑，以
    示懲儆。
據上論斷，應依刑事訴訟法第273條之1第1項、第299條第1項前
段，毒品危害防制條例第10條第2項，刑法第11條前段、第56條
、第47條，判決如主文。
本案經檢察官田德煙到庭執行職務。
中　　華　　民　　國　　94　　年　　10　　月　　11　　日
                  刑事第二庭          法  官  王義閔
以上正本證明與原本無異。
如不服本判決，應於判決送達後10日內，向本院提出上訴狀（須
附繕本）。
中　　華　　民　　國　　94　　年　　10　　月　　11　　日
                                      書記官  詹國立
毒品危害防制條例第10條
施用第一級毒品者，處 6 月以上 5 年以下有期徒刑。
施用第二級毒品者，處 3 年以下有期徒刑。
